臺灣士林地方法院刑事判決　　　　　　　　　　　　　九十三年度易字第三八四號
　　公　訴　人　臺灣士林地方法院檢察署檢察官
　　被　　　告　乙○○
　　　　　　　　丙○○
右列被告因竊盜案件，經檢察官提起公訴（九十三年度偵字第三０六七號），本院訊
問被告後，被告為認罪之答辯，認為宜以簡式審判程序審理並判決如左：
    主  文
乙○○共同竊盜，累犯，處有期徒刑伍月，如易科罰金以參佰元折算壹日。扣案乙炔
開關壹把沒收。
丙○○共同竊盜，處有期徒刑肆月，如易科罰金以參佰元折算壹日。扣案乙炔開關壹
把沒收。
    事  實
一、乙○○前於民國八十二年間因違反肅清煙毒條例案件，經臺灣高雄地方法院以八
    十二年度訴字第一二三三號判處有期徒刑三年二月確定，於八十三年十二月十七
    日假釋後，復又於八十四年間，因違反肅清煙毒條例案件經同院八十四年度訴字
    第二八九二號判處有期徒刑三年四月，經上訴駁回確定，前開假釋亦因本案而撤
    銷，殘刑經與本案徒刑接續合併執行，又於八十七年五月二日縮刑假釋，再因違
    反保護管束規定撤銷假釋，執行殘刑，於九十年十月二十六日縮刑期滿執行完畢
    。詎仍不知悔改，因出獄後工作不順，缺錢花用，乃與丙○○基於共同意圖為自
    己不法所有之犯意聯絡，於九十三年一月十七日上午十一時許，由丙○○攜帶其
    所有乙炔開關一個，乙○○則攜帶向其另任職處所老闆所借用之手推車一部前往
    臺北縣三芝鄉錫板村南勢崗十號之宏國建設股份有限公司（下稱宏國公司）所有
    之原用以興建渡假村工地內，見工地內游泳池上假山內有供游泳池水燃燒加溫用
    之鐵製鍋爐，二人乃思以所攜帶之乙炔開關開啟現場宏國公司所遺留之氧氣乙炔
    罐，以氧氣乙炔切割下鍋爐之鐵皮，然因現場氧氣乙炔業已用完，無法使用，遂
    將假山內之前宏國公司遺留已經切割之鐵皮合計一百五十公斤（每公斤市價約新
    臺幣（下同）六元，總價值約合九百元），裝上前開自備之手推車內而竊取得手
    。嗣二人正欲將手推車運出工地予以變賣之際，為巡邏之員警發現，並當場扣得
    前開重量一百五十公斤之鐵皮、乙炔開關、手推車等物，始查悉上情。
二、案經臺北縣政府警察局淡水分局報請臺灣士林地方法院檢察署檢察官偵查起訴。
    理  由
一、右揭事實，業據被告乙○○、丙○○於警訊、偵查中及本院審理時坦承不諱，（
    偵查卷第二十一至二十六頁偵訊筆錄、核退卷第六至八頁訊問筆錄、本院卷審判
    筆錄第三十九至四十五頁審判筆錄參照），核與被害人公司代理人甲○○於警訊
    時指述遭竊情節大致相符，且有贓物領據（偵查卷第四二頁參照）、失竊財物及
    竊盜現場照片多張（偵查卷第四三至四六參照）在卷可稽，並有被告預備用以作
    案之乙炔開關一把扣案可佐。本件事證明確，被告犯行堪以認定。
二、核被告乙○○、丙○○之所為係犯刑法第三百二十條第一項之竊盜罪。被告二人
    間就該犯行，有犯意聯絡及行為分擔，應論以共同正犯。又「上訴人所竊之樹木
     ，既經砍伐倒地，不得謂非已移入於自己實力支配之下，其竊盜行為即已完成
    ，自難因其贓木尚未搬離現場，而謂為竊盜未遂」，最高法院十七年上字第五０
    九號、四十九年台上字第九三九號判例著有明文。被告乙○○、丙○○竊取之鐵
    片雖係在裝上手推車尚未推出盜所之際，即為警查獲，然該等鐵片既然已經可以
    由渠等二人任意放上手推車加以支配，並非尚附著於工地其他設施之上，且已處
    於渠等二人隨時可以運走之狀態，應認已經在渠等實力支配之下，而已構成竊盜
    既遂。又被告乙○○前曾有如事實欄所載罪刑執行完畢之事實，此有臺灣高等法
    院被告全國前案紀錄表在卷可憑，其於有期徒刑執行完畢後，五年以內再犯本件
    有期徒刑以上之罪，為累犯，應依刑法第四十七條規定加重其刑。公訴意旨認被
    告二人所為犯行尚在未遂階段為未遂犯，容有未洽，應予更正。爰審酌被告二人
    家境貧困，因而貪小圖利犯案，然竊取之物價值不高，犯後業已坦承犯行，態度
    尚佳，被告乙○○已有多次前科紀錄執行徒刑完畢素行非佳，及渠等之手段、智
    識程度、生活狀況等一切情狀，分別量處如主文所示之刑，並均諭知易科罰金之
    折算標準，以資懲儆。扣案之乙炔開關起子一支，屬被告丙○○所有，且係供本
    件竊盜犯行所預備之物，業據被告二人於本院審理時供明在卷，爰依刑法第三十
    八條第一項第二款規定宣告沒收。至扣案手推車一輛，雖係被告乙○○所攜往盜
    所，然據其於本院審理時所供係其向另外任職公司老闆借用，並無證據證明係被
    告乙○○所有，自不必宣告沒收，併此敘明。
三、據上論斷，應依刑事訴訟法第二百七十三條之一第一項、第二百九十九條第一項
    前段，刑法第二十八條、第三百二十條第一項、第四十七條、第四十一條第一項
    前段，第三十八條第一項第二款，罰金罰鍰提高標準條例第一條前段、第二條，
    判決如主文。
本案經檢察官王碧霞到庭執行職務。
中　　　華　　　民　　　國　　九十三　　年　　　七　　　月　　　一　　　日
                                    臺灣士林地方法院刑事第七庭
                                        法  官 王  沛  雷
右正本證明與原本無異。
如不服本件判決，得自判決送達之日起十日內，向本院提起上訴。
                                        書記官 詹  志  鵬
中　　　華　　　民　　　國　　九十三　　年　　　七　　　月　　　一　　　日
附錄本判決論罪科刑依據之法條：
中華民國刑法第三百二十條第一項：
(普通竊盜罪、竊佔罪)
    意圖為自己或第三人不法之所有，而竊取他人之動產者，為竊盜罪，處五
    年以下有期徒刑、拘役或五百元以下罰金。
